臺灣嘉義地方法院刑事判決　　　　　　　　　　　　　九十一年度訴字第二五九號
　　公　訴　人　臺灣嘉義地方法院檢察署檢察官
　　被　　　告　甲○○
右列被告因懲治走私條例案件，經檢察官提起公訴 (九十一年度偵字第五六一號），
本院判決如左：
    主  文
甲○○無罪。
    理  由
一、公訴意旨略以：被告甲○○係從事採購商品之仲介商，明知日本產製之皮帶二十
    箱（每箱一百條）及大陸產製之原子筆十三箱（每箱一千五百支）尚未申報進口
    ，不得私運進口，竟於民國九十年四月二十八日，利用其以開麟實業有限公司（
    簡稱開麟實業公司）之名義進口塑膠製品四十尺乙櫃（櫃號ＷＨＦＵ00000
    00，報單掛號ＡＷ／９０／２４４７／０１８２）委由不知情之正元報關行代
    為申報進口大陸產製之鉛筆及玩具等物之際，趁機將該等未申報進口之皮帶、原
    子筆夾藏於該貨櫃內私運進口入境。嗣於九十年五月二十日，在桃園縣大園鄉○
    ○村○○街六十八巷三十五弄十之二號，經內政部警政署保安警察第三總第二大
    隊執行落地追蹤檢查，始循線查獲上情，並扣得未申報之皮帶二十箱、原子筆十
    三箱，且經財政部基隆關稅局五堵分局複驗結果，完稅價格為新台幣（下同）十
    萬零六百十七元，因認被告涉犯懲治走私條例第二條第一項之私運管制物品罪嫌
    。
二、按犯罪事實應依證據認定之，無證據不得推定其犯罪事實；又不能證明被告犯罪
    者，應諭知無罪之判決；刑事訴訟法第一百五十四條、第三百零一條第一項分別
    定有明文。又犯罪事實之認定，應憑真實之證據，倘證據是否真實尚欠明確，自
    難以擬制推測之方法，為其判斷之基礎；而認定犯罪事實之證據係指足以認定被
    告確有犯罪行為之積極證據而言，該項證據自須適合於被告犯罪事實之認定，始
    得採為斷罪資料，最高法院五十三年著有臺上字第六五六號、二十九年上字第三
    一０五號著有判例可資參照。且刑事訴訟上證明之資料，無論其為直接或間接證
    據，均須達於通常一般之人均不致有所懷疑，而得確信其為真實之程度，始得據
    為有罪之認定，若其關於被告是否犯罪之證明未能達此程度，而有合理懷疑之存
    在，致使無從形成有罪之確信，根據「罪證有疑，利於被告」之證據法則，即不
    得遽為不利被告之認定，亦有最高法院七十六年度臺上字第四九八六號判例可稽
    。
三、公訴意旨認被告涉犯前開罪嫌，係以「本件被告確係於九十年四月二十八日以開
    麟實業公司之名義委託正元報關行代為申報從大陸進口鉛筆及玩具等物，並將該
    等未申報之日本產製皮帶二十箱及大陸產製原子筆十三箱夾藏於該貨櫃內私運進
    口入境之事實，業據被告坦承不諱，復據關係人周萬福及洪祥麟證述明確，並有
    進口報單三紙及進口貨櫃追蹤落地檢查申請書一紙在卷可稽。又查扣之被告夾藏
    未申報皮帶及原子筆等，經查驗其起岸完稅價格為十萬零六百二十七元，重量共
    計一二０八．五公斤，有財政部基隆關稅局五堵分局函二紙可證。」為主要論據
    。
四、訊據被告固不否認於其申報進口之貨櫃查獲公訴意旨所指日本製皮帶與大陸製原
    子筆之事實，惟堅詞否認右揭犯行，辯稱：「這些貨不是管制的貨品數量也不多
    ，而且貨是在大陸保稅倉庫裝櫃應該是裝櫃的時候被誤裝。」等語。本院經查：
（一）大陸製原子筆業經政府公告開放准許間接進口之事實，業據本院向主管機關查
      覆在卷（經濟部八十九年十二月二十二日經【八九】貿字第八九八九二一四四
      號公告），是公訴意旨所指大陸製原子筆既非管制進口貨品，自不得據以論斷
      被告之罪行。
（二）本案經查獲之物品，其中日本製皮帶之完稅價格為六萬五千九百二十元，其中
      大陸製原子筆完稅價格為三萬四千七百零七元之事實，有財政部基隆關稅局五
      堵分局基五業一字第九一一０二０四號函附卷可稽；被告前開所辯經查扣之貨
      品係經誤裝等情，縱非屬實，但查，經查獲大陸製原子筆並非管制進口物品已
      如前述，其餘經查獲物品日本製原子筆，其一次進口之價格與數量尚未達十萬
      元，自與公訴意旨所論斷之罪名不該當。
五、綜右所述，被告所為，與公訴意旨所論斷之罪名既不該當，此外復查無其他積極
    證據足認被告有何公訴意旨所指之罪嫌，不能證明被告犯罪，揆諸前開條文及判
    例意旨，自應為被告無罪之諭知。
據上論斷，應依刑事訴訟法第三百零一條第一項，判決如主文。
本案經檢察官李文和到庭執行職務
中      華      民      國    九十一    年      九      月     三十     日
                                      臺灣嘉義地方法院刑事第三庭
                                          法  官  許  兆  慶
右正本證明與原本無異。
如不服本判決，應於判決送達後十日內，向本院提出上訴狀。
中      華      民      國    九十一    年      九      月     三十     日
                                          書記官  洪  麗  惠
